---
title: "Лабораторная работа 2"
output: html_notebook
---

# Задание 7
Источник данных - ExpImp.RData
Напишите функцию, которая по названию субъекта федерации выводит значения суммарного экспорта и суммарного импорта по этому субъекту федерации, а также федеральный округ, к которому этот субъект федерации относится.

Загружаются необходимые данные:
```{r}
library("stringr")

REGION_DELIMITER <- "федеральный"  # Константа, определяющая строку с названием округа как объединения субъектов
MISC <- c("Российская Федерация", "в том числе:")  # Константа, определяющая "неинтересные" в рамках задачи строки
EMPTY_CELL_MARKER <- "-"
EMPTY_CELL_PLACEHOLDER <- 0

f <- file.choose()  # ExpImp.RData
exp_imp_data <- local(get(load(f)))
```
Сначала реализуется функция, позволяющая по имеющимся данным вычленить необходимую для дальнейшей удобной обработки информацию:
```{r}
get_regions_df <- function(data) {
  for (i in 2:length(names(data))) {
    data[[i]] <- gsub(EMPTY_CELL_MARKER, EMPTY_CELL_PLACEHOLDER, data[[i]])
    data[[i]] <- as.numeric(data[[i]])
  }
  regions <- data.frame('', '')
  tmp_index <- 0
  tmp_region <- ""
  for (subject in data$'Регион') {
    tmp_index <- tmp_index + 1

    if (subject %in% MISC)
      next

    if (str_detect(subject, REGION_DELIMITER)) {
      tmp_region <- subject
      next
    }
    tmp_df <- data.frame()
    tmp_df <- rbind(tmp_df, tmp_region)
    tmp_df <- rbind(tmp_df, sum(data[tmp_index, 2:length(names(data))]))
    names(tmp_df) <- subject
    regions <- cbind(regions, tmp_df)
  }
  return(regions)
}
```
Затем реализуется функция, позволяющая из структурированного датафрейма получить необходимую информацию о регионе
```{r}
get_region_info <- function(subject, regions_df) {
  column <- regions_df[[subject]]
  if (length(column) == 0) {
    print("Введено неверное название субъекта")
  }
  else {
    print(str_c("Выбранный регион: ", subject))
    print(str_c("Принадлежит округу: ", column[[1]]))
    print(str_c("Суммарный импорт и экпорт: ", column[[2]]))
  }
}
```
Пример использования:
```{r}
available_regions <- get_regions_df(exp_imp_data)
get_region_info('Алтайский край', get_regions_df(exp_imp_data))
```
